【裁判字號】    98,小上,32
【裁判日期】    981209
【裁判案由】    侵權行為損害賠償
【裁判全文】
臺灣嘉義地方法院民事裁定              98年度小上字第32號
上  訴  人  乙○○
被  上訴人  國泰世紀產物保險股份有限公司
法定代理人  甲○○
上列當事人間請求侵權行為損害賠償事件，上訴人對於民國98年
9月29日本院朴子簡易庭98年度朴小字第174號第一審小額民事判
決提起上訴，本院判決如下：
  主  文
上訴駁回。
第二審訴訟費用新臺幣壹仟伍佰元由上訴人負擔。
  理  由
一按小額訴訟事件，對於第一審裁判之上訴，非以其違背法令為
  理由，不得為之；次按上訴狀內應記載上訴理由，表明下列各
  款事項：(一)原判決所違背之法令及其具體內容。(二)依訴訟
  資料可認為原判決有違背法令之具體事實，民事訴訟法第436
  條之24第2項、第436條之25分別定有明文。又當事人於小額訴
  訟程序提起上訴，如依民事訴訟法第436之32條第2項準用同法
  第468條規定，以第一審判決有不適用法規或適用法規不當為
  理由時，其上訴狀或理由書應有具體之指摘，並揭示該法規之
  條項或其內容；若係成文法以外之法則，應揭示該法則之旨趣
  ；倘為司法院解釋或最高法院之判例，則應揭示該判解之字號
  或其內容；如以民事訴訟法第436之32條第2項準用同法第469
  條第1款至第5款所列各款情形為理由時，其上訴狀或理由書，
  應揭示合於該條款之事實。上訴狀或理由書如未依此項方法表
  明者，或其所表明者，顯與上開法條規定不相合時，即難認為
  已對第一審判決之違背法令有具體之指摘，其上訴自難認為合
  法（最高法院71年度臺上字第314號判例意旨參照）。再者，
  當事人對於小額訴訟事件提起上訴時，按民事訴訟法第436條
  之24第2項、第436條之25規定，其上訴非但應以違背法令為理
  由，並應具體表明原判決違背法令之事實及內容，就此法律審
  性質而言，核與第三審處理程式相符，倘當事人提起小額訴訟
  第二審上訴，其上訴狀未依上揭規定，提出合於該條各款事由
  者，其未提出理由之效果及處理程序，自應準用同法第471條
  第1項之規定，即上訴人應於提起上訴後20日內，提出上訴理
  由書於原審法院，未提出者，毋庸命其補正，可逕以裁定駁回
  上訴。
二本件上訴意旨略以：上訴人不服原審判決，請求送肇事委員會
  鑑定肇事責任歸屬，上訴人於原審9月15日曾請求送鑑定委員
  會，在訴訟前，被上訴人堅持要上訴人賠被上訴人，無商量餘
  地。上訴人為A車，行的是直線，行駛道路寬度6.2M，他B車是
  左轉行駛，為夾橋而4.5M寬，他車行駛超越中心線而未煞車，
  上訴人未進入他線就煞車。上訴人之車輛損害也請求B車賠償
  ，金額為新臺幣（下同）48,400元，並提出估價單，爰提起上
  訴。
三經查，本件上訴人對第一審小額民事判決提起上訴，其上訴狀
  雖已表明上訴理由，惟其所爭執者，係其與駕駛車號2U-9787
  號汽車之傅柏臺就本件事故應負之過失責任比例之認定，及請
  求其車損之賠償，上訴人並未具體指出原判決違背何等法規，
  故依前揭說明，其上訴即難認為合法。又上訴人於98年10月16
  日提起本件上訴，迄今已逾20日，仍未補正提出符合前揭說明
  所示之上訴理由，自應逕以裁定駁回上訴。
四末按於小額訴訟之上訴程序，法院為訴訟費用之裁判時，應確
  定其費用額，民事訴訟法第436條之32第1項、第436條之19第1
  項規定甚明。查本件上訴裁判費為1,500元，應由上訴人負擔
  ，爰併予確定。
五據上論結，本件上訴為不合法，依民事訴訟法第436條之32第1
  項、第2項、第436條之19第1項、第444條第1項前段、第95 條
  、第78條，裁定如主文。
中    華    民    國     98    年    12    月    9    日
                  民事第三庭  審判長法  官  黃茂宏
                                    法  官  洪嘉蘭
                                    法  官  蘇雅慧
正本係照原本作成。
不得抗告
中    華    民    國    98    年    12     月    9    日
                                    書記官  劉昀匊


司法院資訊處製作；財團法人民間司法改革基金會備份。
